【裁判字號】    94,重訴,27
【裁判日期】    950301
【裁判案由】    違反毒品危害防制條例
【裁判全文】
臺灣臺南地方法院刑事判決              94年度重訴字第27號
    公  訴  人  臺灣臺南地方法院檢察署檢察官
    被      告  癸○○
    選任辯護人  陳慧錚律師
    被      告  己○○
    選任辯護人  吳春生律師
    被      告  丁○○
    選任辯護人  陳郁芬律師
                蘇文奕律師
    被      告  庚○○
    選任辯護人  莊信泰律師
                黃俊達律師
                賴鴻鳴律師
上列被告等因違反毒品危害防制條例案件，經檢察官提起公訴（
94年度偵字第9369號、第12357號），本院判決如下：
    主  文
癸○○、己○○、丁○○、庚○○共同製造第二級毒品，癸○○
處有期徒刑拾貳年，己○○處有期徒刑拾壹年，丁○○、庚○○
均處有期徒刑玖年。
扣案如附表一、二所示之物，均沒收銷燬之。
    事  實
一、癸○○有製造第二級毒品甲基安非他命（下稱甲基安非他命
    ）之技術及能力，經不知情之甲○○（綽號「瘋伯」）介紹
    而認識欲製造甲基安非他命販賣弁取暴利之綽號「阿龍」、
    「阿明」、「不肖」、「大仔」之乙○○（另函檢察官偵辦
    ），由乙○○出資購置如附表二所示之製造甲基安非他命之
    器材及化學原料組合成地下毒品製造工廠，並指使丁○○、
    庚○○擔任癸○○之製造甲基安非他命時之助手，其為避免
    警方查緝，乃由承租位置偏僻坐落臺南縣北門鄉○○段八五
    三地號魚塭從事魚類養殖之己○○提供該魚塭工寮作為製造
    毒品地下工廠地點，其五人共同基於製造甲基安非他命之犯
    意聯絡，於民國九十四年七月初起，由己○○帶領乙○○到
    該魚塭工寮勘察製毒環境，其後乙○○又帶癸○○到該處察
    看合適後，乙○○乃於同年月七日及十九日將附表二所示之
    製造毒品器材及化學原料運至該魚塭工寮放置，而己○○即
    於同年七月十九日、二十日，帶領癸○○、丁○○及庚○○
    進入該工寮內，並利用在魚塭餵魚飼料同時兼任把風，由癸○○負責製造甲基安非他命，丁○○及庚○○協助癸○○清
    洗製造工具，亦負責把風，注意有無閒雜人員接近，共同製
    造如附表一所示編號1-1至1-5之甲基安非他命成品七十點六
    公斤，編號2-1至2-4半成品五十公斤，編號3-1至3-2滷水三
    十公斤後，於九十四年七月二十二日十四時二十分許，為調
    查局臺南縣調查站在上開魚塭工寮逕行逮捕己○○、癸○○
    、丁○○及庚○○，並扣得如附表一所示之編號1-1至1-5之
    甲基安非他命成品七十點六公斤，編號2-1至2-4甲基安非他
    命半成品五十公斤，編號3-1至3-2滷水三十公斤及附表二所
    示之其他製造原料、器具。
二、案經臺灣臺南地方法院檢察署檢察官指揮法務部調查局臺南
    縣調查站、高雄市調查處、嘉義縣調查站及內政部海岸巡防
    署雲林縣、屏東縣、臺南縣機動查緝隊、第四十二、五十一
    、六十二岸巡大隊、第十四洋巡隊暨雲林縣憲兵隊、高雄市
    政府警察局、屏東縣警察局屏東分局、臺南縣警察局及臺南
    縣警察局學甲分局協助偵辦及偵查起訴。
    理  由
壹【認定被告癸○○、丁○○、庚○○犯罪事實部分】
一、上開製造甲基安非他命之事實，業據被告癸○○、丁○○、
    庚○○於偵查及本院準備程序及審理時坦承不諱（被告癸○○自白認罪部分見偵卷第一九至二一、五一、偵聲卷第九頁
    、本院卷《一》第八五頁、本院卷《二》第一三五至一三七
    頁；被告丁○○自白認罪部分見偵卷第二二至二五、四八至
    五二、八六、偵聲卷第十至十一頁、本院卷《一》第二四○
    頁、本院卷《二》第一三八至一四○頁；被告庚○○自白認
    罪部分見偵卷第一六至一七、四九、九三頁、偵聲卷第一一
    頁、本院卷《一》第二八、八五、本院卷《二》第一四一至
    一四二頁），復有如附表一所示甲基安非他命成品、半成品
    、滷水及附表二所示製造甲基安非他命之器具及原料扣案可
    資佐證。如附表一所示之結晶（成品）、潮濕結晶懸浮物（
    半成品）及水溶液（滷水），經送法務部調查局鑑定，均含
    甲基安非他命成分；另附表二編號6燒杯一個、編號19量杯
    二個、編號20小塑膠桶四個，底部有明顯透明結晶物殘留，
    該結晶物經檢驗結果含甲基安非他命成分；而附表二所示之
    各項相關製造器具設施，依據上述檢驗結果綜合研判，該等
    器具設施符合甲基安非他命製程中氫化反應及純化結晶等二
    階段步驟之多項必須配備，為一具有由氯假麻黃素製造甲基
    安非他命生產功能之基本器具設施組合，有法務部調查局九
    十四年八月二十五日調科壹字第○九四六二一○三六八○號
    檢驗通知書在卷可稽，此外並有查獲本件時之蒐證現場圖一
    紙及案發時現場黑白照片五十七張及彩色一百零二張照片附
    卷足憑，綜上，足認臺南縣北門鄉○○段八五三地號之魚塭
    工寮確係製造甲基安非他命之地下工廠無疑，被告癸○○、
    丁○○、庚○○三人之自白核與事實相符，事證明確，其三
    人之製造第二級毒品犯行，均堪認定。
貳【認定被告己○○犯罪事實部分】
一、訊據被告己○○僅承認將其向涂松佑承租之上開魚塭工寮轉
    租予綽號「阿龍」之乙○○提供被告癸○○使用，惟辯稱：
    乙○○承租時說是要在魚塭工寮內製造清潔劑，我只負責載
    癸○○、丁○○、庚○○他們進出魚塭工寮，他們在魚塭工
    寮時，我在魚塭餵食所養殖的魚蝦，並沒有參與製毒或把風
    ，不知被告癸○○、丁○○、庚○○在魚塭工寮內製造毒品
    云云。
二、惟查：
  (一)被告癸○○、丁○○、庚○○在被告己○○所承租的魚塭工
    寮製造甲基安非他命之事實，已如前論，被告己○○是否觸
    犯製造第二級毒品罪，厥以其是否知悉所提供之魚塭工寮係
    用來製造毒品使用為斷，是所應審究者為被告己○○與被告
    癸○○、丁○○、庚○○或綽號「阿龍」之乙○○間主觀上
    有無犯意之聯絡，客觀上有分擔協助製造毒品或把風之行為
    ？據證人癸○○於本院證稱：查獲本案前半個月，「大仔」
    就是被告己○○所說的「阿龍」叫我幫他製造甲基安非他命
    ，並載我到被告己○○承租的魚塭工寮，這是第一次與被告
    己○○見面，之後三次都是由庚○○載我到一間廟（按應係
    南鯤鯓代天府），再由被告己○○開車載我和庚○○及丁○○一起到魚塭工寮，被告己○○有工寮大門及房間的錀匙，
    我每次到魚塭工寮被告己○○都在場，有一次下午六、七點
    進去魚塭工寮，一直到翌日凌晨三、四點才離開，那一次被
    告己○○也都在那裡，我在工寮房間製造毒品時丁○○、庚○○都在客廳，被告己○○在外面，他是否在把風我不清楚
    ，我也不清楚這個工寮是誰負責在看守，我在製造毒品時，
    被告己○○在工寮外面問我為什麼有臭味，他沒有幫我忙。
    我要到這個工寮都是由「大仔」聯絡，我不知道為何由被告
    己○○載我們到魚塭工寮。是「大仔」叫我製造安非他命的
    ，我到工寮時那裡已有製造毒品的器具及原料，製造毒品的
    器具都放在工寮左側的房間，被查獲那天工寮右側有馬桶的
    房間有放瓦斯爐、三個鋼鍋、一個大塑膠桶、乙醚三筒、氫
    氧鋼瓶等物，客廳有放一個冰箱，我只負責製造毒品，丁○○、庚○○是受誰僱用，「大仔」和被告己○○如何接洽魚
    塭工寮的事情，我都不清楚等語（見本院卷《二》第八九至
    一○○頁）。再依證人即被告丁○○於本院證稱：我和癸○○、庚○○到己○○租的魚塭工寮三次，都由己○○開車載
    我們去，因我們對那裡的路不熟。癸○○製造甲基安非他命
    的第一天有臭味飄出。我去的時候製造甲基安非他命的器具
    有些已在那裡，後來「阿明」即乙○○和另一不詳姓名之人
    開冷凍車載搬冰箱、攪拌器（氫化反應器）及瓦斯爐來是我
    搬進去魚塭工寮的，搬這些東西時己○○也在現場。癸○○
    製造毒品時，癸○○叫我和庚○○把風，曾經有一次下午六
    、七點到魚塭工寮，一直到凌晨三、四點才離開，那段期間
    魚塭工寮只有我和癸○○、庚○○和己○○在場，沒有人中
    途離開，那段期間，己○○有去巡視魚塭及跟我們聊天，後
    來跑到車上睡覺。我們沒有魚塭工寮的鑰匙，每次我們到魚
    塭工寮都需要己○○載我們去，他會在那裡等，一直到載我
    們離開。九十四年七月十九日下大雨，那是我第一次到該魚
    塭工寮，當天我先開車進去，另外二輛車才開進來等語（見
    本院卷《二》第一○一至一○八頁）。另證人即被告庚○○
    於本院亦證稱：九十四年七月十九日是我第一次到該魚塭工
    寮，當天除我、癸○○、丁○○、己○○外，還有乙○○及
    另一個開貨車人，己○○開車到南鯤鯓廟前載我和癸○○、
    丁○○到魚塭工寮共三次，他載我們到魚塭工寮後都去巡視
    魚塭。九十四年七月十九日我到魚塭工寮時房間裡面已經放
    很多原料和器具，當天貨車又載一些器具來。癸○○製造毒
    品的那個晚上，己○○在客廳和我們聊天一會兒，就到車上
    睡覺，最後也是己○○載我們離開的。癸○○製造毒品時，
    是由我和丁○○擔任把風，還幫癸○○洗盤子等語（見本院
    卷《二》第一○九至一一四頁）。按製造毒品乃政府嚴厲取
    締之犯罪行為，製毒者輒尋荒僻隱密之場所，以掩護其犯行
    ，此為吾人依一般社會經驗所可得知之常識。綜合上揭證人
    癸○○、丁○○、庚○○之證詞研析，被告癸○○係經乙○○才認識被告丁○○、庚○○及己○○，其於九十四年七月
    十九日和被告丁○○、庚○○一起由己○○帶領到該偏僻魚
    塭工寮時，該處已放置大量製造毒品原料及器具，被告癸○○受乙○○請託到己○○所承租之魚塭工寮製造毒品甲基安
    非他命期間，被告丁○○、庚○○、己○○始終在場，並由
    被告丁○○、庚○○擔任助手及把風，而被告己○○則提供
    該工寮及負責接送，並聞到被告癸○○製毒時產生之陣陣臭
    味，更於三更半夜徹夜製毒，益徵被告己○○對被告癸○○
    於該工寮製造毒品甲基安非他命之事，應有認識。況且，被
    告己○○還獨自持有該工寮鑰匙，必其在場被告癸○○等人
    方能進入工寮製造毒品，可見其尚兼負保管該工寮內製毒原
    料及器具之責任。
 (二) 參以證人即破獲本案前在現場負責監控之高雄市調查處機動
    組緝毒二組組長壬○○於本院證稱：我們在己○○承租的魚
    塭工寮監控約一星期，監控期間我看到的是第一次是己○○
    帶癸○○他們進入工寮，後來大部分他們分別開車進去，是
    己○○先到，癸○○他們才到，己○○帶癸○○他們到魚塭
    工寮有三、四次以上，到了那裡己○○會去魚塭養魚，癸○○製造毒品時己○○不見得會在場，有時己○○也會到魚塭
    來養魚，但癸○○他們沒有來，曾有一天癸○○他們從晚上
    七點多進入工寮製毒一直到隔天早上三、四點才離開。監視
    期間看到己○○每天都會進去那個工寮，也會餵魚，有時候
    會提飼料桶去倒飼料餵魚，有時看到他脫衣服跑進魚塭裡面
    ，但有一天晚上和他女友去該魚塭坐在門口，沒有餵魚。我
    們根據偵查所得，發現己○○承租的魚塭工寮有製造安非他
    命活動，逮捕前幾天即九十四年七月十九日下午監控，當天
    現場有下雨，己○○開車先到，後來癸○○他們也開車到，
    然後再一部貨車進入，那部貨車所載的就是製造安非他命的
    設備，有五個人下車搬了一些製造安非他命的器材進入工寮
    。在採取逮捕行動前，我們有去工寮聞味道，因為工寮鎖起
    來，沒有進去，但有在外面聞，有聞到酸味。依據我們的觀
    察己○○進入工寮有時時間長，有時時間短，時間短的話，
    開門進去拿個東西就會出來，時間長的話，會在十分鐘以上
    ，我們認為己○○對這件事也明知，曾經看到己○○晚上坐
    在工寮前面坐很久。九十四年七月二十二日看見己○○開自
    己的車到現場，先進到製造安非他命的工寮裡面，後又走出
    工寮在魚塭四周巡視，並在工寮內進出，我們認他知道狀況
    ，是在把風，後來我們看到癸○○他們三人所開的自小客車
    進入魚塭，三人下車進入該工寮，我們就發動圍捕。我們執
    行時，己○○在工寮後面的飼料間旁二個飼料筒中間，他蹲
    在那裡，我們把他叫出來將他逮捕，其他三人都在工寮裡面
    。監控時我們會選時段，一開始是白天，其中有二天是二十
    四小時，我們要瞭解他們的作息，依監控所得資訊，再分時
    段監控。七月十九日後，確認他們已經將器材搬入後，我們
    就會同臺南縣調站的人員參與，一起監控等語（見本院卷《
    二》第七九至八八頁）。由此，足證被告癸○○、丁○○、
    庚○○到該魚塭工寮製造毒品均需被告己○○陪同在場始能
    進入，且從乙○○將製造毒品原料及設備運入工寮到被告癸○○在該處製造毒品期間，被告己○○經常進出工寮、夜晚
    猶在工寮門口長坐及到魚塭四處巡視各情，在在均與常情有
    悖，顯見其係畏罪情虛。
  (三)又被告己○○提供予被告癸○○製造毒品的工寮內隔成三個
    空間全部面積寬十點三二公尺、長四點六公尺，其空間不大
    ，其中中間客廳寬四點四公尺、長四點六公尺，右側房間寬
    二點九八公尺、長四點六公尺，左側房間寬二點四四公尺、
    長四點六公尺，有臺南縣警察局學甲分局所繒製之房屋現場
    圖一紙在卷可佐（見本院卷《一》第一九六頁），查獲本案
    時右側房間置有攪拌器（氫化反應器）一具、氫氧化納十九
    罐、大量杯一個、溫度計一支、攪拌棒二支、食鹽六包、醋
    酸四瓶、馬達二台、抽風機一台、硝酸一瓶、盬酸一瓶、磁
    漏斗二個、乙醚一桶、安非他命半成品五盤、滷水二桶、空
    塑膠平盤（小）六個、脫水機一台（內含安非他命成品一袋
    ）、燒瓶一個、瓦斯桶一個、瓦斯爐一具、空塑膠平盤（小
    ）六個、空塑膠平盤（大）二個、空塑膠桶四個、大冰箱一
    台（內裝四盤結晶安非他命成品）、硫酸鋇四瓶、活性碳一
    包、磅秤大小各一台、壓力表一個、小量杯一個、試紙二盒
    、瀘紙三包、防毒面具二個，中間客廳放置三張椅子及一台
    冰箱，左側房間內置有馬桶一具、鋼鍋三個、大塑膠桶一個
    、瓦斯爐具一台、鈀金粉空瓶二個、乙醚三桶、氫氧鋼瓶二
    個、瓦斯桶一個、瀘紙一包，有台南縣調查站所製作之蒐證
    現場圖在卷足考，從上開製造毒品之原料、器具乃至甲基安
    非他命成品、半成品分布在該工寮各房間內的情形以觀，該
    整個工寮均充作被告癸○○製造毒品的工廠無疑，被告己○○於被告癸○○等人製造毒品時猶進入該工寮內客廳與被告
    丁○○、庚○○喝茶，衡情亦應有進入左側房間使用廁所馬
    桶及飲用水之必要，復常於被告癸○○製毒空檔，獨自進入
    該工寮內，綜上各節，更見被告己○○曾目賭被告癸○○等
    人之製毒過程，其對於該製造毒品行徑，既有認識，猶提供
    工寮充作地下製毒工廠，是其與乙○○、癸○○等人有犯意
    聯絡及行為分擔，甚為明確。
  (四)另證人涂松佑於本院證稱：因曾秋輝和己○○透過丙○○介
    紹向我承租系爭魚塭養魚，後來曾秋輝罹患癌症沒辦法養，
    就由己○○自己養等語（見本院卷《二》第七四至七六頁）
    ；證人曾連上於本院證稱：原本己○○是與我大哥曾秋霖合
    夥向涂松佑租該魚塭養魚，後來曾秋霖罹患胃癌，就退出才
    由己○○自己經營，己○○原本不會養魚，我教他養魚及介
    紹購買虱目魚苗、蝦苗及訂購飼料等語（見本院卷《二》第
    七○至七三頁）；另證人丙○○於本院證稱：我有介紹己○○承租這魚塭養虱目魚，並幫他叫挖土機施作魚塭提防，也
    到過該魚塭看己○○養魚等語（見本院卷《二》第六六至六
    九頁）；證人即己○○女友陳玲玲的父親戊○○於本院證稱
    ：我幫己○○在魚塭工寮安神位，每月初二、十六，我固定
    要過去拜拜，若沒有空，就是我女兒陳玲玲過去，己○○有
    在那魚塭養魚，是九十四年三、四月才放魚苖及蝦苗的，後
    來己○○因本案被羈押，九十四年八月，我和我女兒請人來
    撈虱目魚去賣了四萬多元，而所養的蝦子是我自己拿到市場
    零賣等語（見本院卷《二》第六一至六五頁）。綜合證人涂
    松佑、曾連上、丙○○、戊○○之證詞，堪認被告己○○確
    有向證人涂松佑承租系爭魚塭及工寮養殖魚類的事實。而被
    告提供該魚塭工寮予乙○○等人製造毒品甲基安非他命乙節
    ，亦據被告己○○於本院供稱：綽號「阿龍」之乙○○於九
    十四年七月初和一個我不認識的人用小貨車將原料、器具搬
    到我的工寮，當時我有在場，但沒有幫忙搬。我原本要將工
    寮租給「阿龍」六個月，後來我跟他說味道很臭，只打算租
    他一個月，我以為他們在趕工做清潔劑，所以才要晚上做等
    語（見本院卷《二》第一一九至一二二頁）。可見被告己○○係於九十四年七月初某日即將該工寮提供予綽號「阿龍」
    之乙○○，並多次帶領乙○○、癸○○等人進入該工寮，任
    由乙○○運載製造甲基安非他命之原料及設備到工寮內置放
    乙節，應係實情。至於被告己○○所陳係將系爭工寮出租予
    乙○○乙情，僅係片面之詞，並無積極證據足以佐參其說，
    自難遽認確有此事實。況縱令被告己○○確將系爭工寮租予
    乙○○，然其既知悉乙○○租該工寮從事製造毒品的非法勾
    當，復參與載送被告癸○○等人進出工寮，又負責看管該工
    寮內製造毒品原料、器具、甲基安非他命成品、半成品及把
    風事項，即難執此而阻卻刑責。
  (五)綜上論述，被告己○○所辯：係出租魚塭工寮予乙○○製造
    清潔劑，不知其在該處製造毒品云云，顯係臨訟畏罪卸責之
    詞，要無可採，事證明確，被告己○○製造第二級毒品之犯
    行，亦堪認定。
參【論罪適用法律部分】
一、核被告癸○○、己○○、丁○○、庚○○所為，均係犯毒品
    危害防制條例第四條第二項製造第二級毒品罪。被告四人與
    案外人乙○○間就上開犯行，有犯意聯絡及行為分擔，皆為
    共同正犯。被告四人製造毒品後持有之低度行為，已為製造
    之高度行為吸收，不另論罪。被告四人，製造毒品之行為，
    係利用同一犯罪機會接續為之，為接續犯，在此一製造毒品
    過程中，尚有部分未至成品階段，即遭查獲，仍應論以既遂
    之罪。爰審酌被告丁○○有賭博前科，被告癸○○、己○○
    、庚○○均無犯罪前科，有卷附被告四人全國前案紀錄表可
    考，其四人均正值年輕力壯，不思以正途取財，反受案外人
    乙○○唆使從事非法之製毒工作，圖謀暴利，且數量龐大，
    如流通入市面，將戕害國人身心健康至深且鉅，其等於本件
    犯行所居之地位，係由被告癸○○製造毒品，被告丁○○、
    庚○○擔任助手及把風，被告己○○提供製毒場所並擔任把
    風及看管工寮之製毒原料、器材及毒品成品和半成品，四人
    均供出幕後主導本件製毒並提供原料、器具之人係乙○○，
    以利檢警查緝，被告癸○○並供出係由不知本件製造毒品內
    情之證人甲○○（綽號「瘋伯」）介紹認識乙○○，以示悔
    過之心，被告癸○○、丁○○、庚○○均坦承犯行頗有悔意
    、被告己○○否認犯行等一切情狀，分別量處如主文所示之
    刑。扣案如附表一所示之物，均檢出含甲基安非他命成份，
    有法務部調查局九十四年八月二十五日調科壹字第○九四六
    二一○三六八○號檢驗通知書一份在卷可證（見調卷第一至
    十二頁），均應依毒品危害防制條例第十八條第一項前段沒
    收銷燬之，附表二所示之物，為一組具有氯假麻黃素製造甲
    基安非他命毒品生產功能的基本器具設施組合，此種組合一
    般稱之為地下製造毒品工廠（同上引法務部調查局檢驗報告
    書），上開物品於本案既係組合專供製造毒品之器具，亦同
    依毒品危害防制條例第十八條第一項宣告沒收銷燬之。
據上論斷，應依刑事訴訟法第二百九十九條第一項前段、毒品危
害防制條例第四條第二項、第十八條第一項前段，刑法第十一條
前段、第二十八條，判決如主文。
本案經檢察官辛○○到庭執行職務
中    華    民    國    95   年    3     月    1      日
                  刑事第十一庭
                    審判長法  官  謝瑞龍
                          法  官  李東柏
                          法  官  周紹武
以上正本證明與原本無異。
如不服本判決，應於收受送達後10日內向本院提出上訴書狀（應
附繕本）。
中    華    民    國    95   年    3     月    1      日
                          書記官  吳姁穗
附表一
┌──┬─────┬─┬───┬──┬───┬────┐
│    │          │數│淨  重│空包│純  度│純質淨重│
│編號│名      稱│量│ (克) │裝重│ (％) │  (克)  │
│    │          │  │      │(克)│      │        │
├──┼─────┼─┼───┼──┼───┼────┤
│1-1 │結      晶│１│ 4200 │ 800│81.91 │3440.22 │
│    │          │盒│      │    │      │        │
├──┼─────┼─┼───┼──┼───┼────┤
│1-2 │潮濕結晶懸│１│13500 │ 600│ 9.82 │1325.70 │
│    │浮物      │盒│      │    │      │        │
├──┼─────┼─┼───┼──┼───┼────┤
│1-3 │潮濕結晶懸│１│14400 │ 600│12.63 │1818.72 │
│    │浮物      │盒│      │    │      │        │
├──┼─────┼─┼───┼──┼───┼────┤
│1-4 │潮濕結晶懸│１│17700 │ 800│ 9.20 │1628.40 │
│    │浮物      │盒│      │    │      │        │
├──┼─────┼─┼───┼──┼───┼────┤
│1-5 │潮濕結晶懸│１│17200 │ 800│14.71 │2530.12 │
│    │浮物      │盒│      │    │      │        │
├──┼─────┼─┼───┼──┼───┼────┤
│2-1 │甲基安非他│１│14000 │1000│34.78 │4869.20 │
│    │命水溶液  │包│      │    │      │        │
├──┼─────┼─┼───┼──┼───┼────┤
│2-2 │甲基安非他│１│14000 │1000│33.28 │4659.20 │
│    │命水溶液  │包│      │    │      │        │
├──┼─────┼─┼───┼──┼───┼────┤
│2-3 │甲基安非他│１│14000 │1000│35.99 │5038.60 │
│    │命水溶液  │包│      │    │      │        │
├──┼─────┼─┼───┼──┼───┼────┤
│2-4 │甲基安非他│１│ 4000 │1000│33.62 │1344.80 │
│    │命水溶液  │包│      │    │      │        │
├──┼─────┼─┼───┼──┼───┼────┤
│3-1 │甲基安非他│１│19000 │1000│14.80 │2812.00 │
│    │命水溶液  │包│      │    │      │        │
│    │(滷水)    │  │      │    │      │        │
├──┼─────┼─┼───┼──┼───┼────┤
│3-2 │甲基安非他│１│ 9000 │1000│13.97 │1257.30 │
│    │命水溶液  │包│      │    │      │        │
│    │(滷水)    │  │      │    │      │        │
└──┴─────┴─┴───┴──┴───┴────┘
附表二
┌──┬─────┬───┬──┬──────┬───┐
│編號│物品名稱  │數  量│編號│物品名稱    │數  量│
├──┼─────┼───┼──┼──────┼───┤
│  1 │冰箱      │  1 台│ 17 │試紙        │  2 盒│
├──┼─────┼───┼──┼──────┼───┤
│  2 │脫水機    │  1 台│ 18 │鋼鍋        │  3 個│
├──┼─────┼───┼──┼──────┼───┤
│  3 │攪拌器    │  1 台│ 19 │量杯        │  2 個│
│    │          │      │    │(1大1小)    │      │
├──┼─────┼───┼──┼──────┼───┤
│  4 │馬達      │  2 台│ 20 │塑膠空桶    │  5 個│
│    │          │      │    │(1大4小)    │      │
├──┼─────┼───┼──┼──────┼───┤
│  5 │瓷漏斗    │  2 個│ 21 │塑膠平盤(大)│  2 個│
├──┼─────┼───┼──┼──────┼───┤
│  6 │燒杯      │  1 個│ 22 │塑膠平盤(小)│ 12 個│
├──┼─────┼───┼──┼──────┼───┤
│  7 │瓦斯桶    │  2 桶│ 23 │硫酸鋇      │  4 瓶│
├──┼─────┼───┼──┼──────┼───┤
│  8 │瓦斯爐具  │  2 個│ 24 │氫氧化鈉    │ 19 瓶│
├──┼─────┼───┼──┼──────┼───┤
│  9 │防毒面具  │  2 個│ 25 │乙醚        │  3 桶│
├──┼─────┼───┼──┼──────┼───┤
│ 10 │抽風機    │  1 台│ 26 │食鹽        │  6 包│
├──┼─────┼───┼──┼──────┼───┤
│ 11 │磅秤      │  2 台│ 27 │醋酸        │  4 瓶│
├──┼─────┼───┼──┼──────┼───┤
│ 12 │壓力表    │  1 個│ 28 │硝酸        │  1 瓶│
├──┼─────┼───┼──┼──────┼───┤
│ 13 │氫氣鋼瓶  │  2 個│ 29 │鈀金粉空瓶  │  2 個│
├──┼─────┼───┼──┼──────┼───┤
│ 14 │攪拌棒    │  2 支│ 30 │活性碳      │  1 包│
├──┼─────┼───┼──┼──────┼───┤
│ 15 │溫度計    │  1 支│ 31 │曝曬紙      │  8 紙│
├──┼─────┼───┼──┼──────┼───┤
│ 16 │濾紙      │  4 包│ 32 │鹽酸        │  1 瓶│
└──┴─────┴───┴──┴──────┴───┘
附錄法條：
毒品危害防制條例第四條第二項
製造、運輸、販賣第二級毒品者，處無期徒刑或七年以上有期徒
刑，得併科新臺幣七百萬元以下罰金。


司法院資訊處製作；財團法人民間司法改革基金會備份。
